【裁判字號】    98,交聲,450
【裁判日期】    980320
【裁判案由】    交管條例聲異
【裁判全文】
臺灣板橋地方法院交通事件裁定    98年度交聲字第450、485號
原處分機關  交通部公路總局臺北區監理所
異  議  人  乙○○
上列異議人因違反道路交通管理處罰條例案件，對於交通部公路
總局臺北區監理所，於民國98年2 月24日以北監自裁字第裁40-C
00000000、40-C00000000號違反道路交通管理事件裁決書所為之
處分，聲明異議，本院裁定如下：
    主    文
異議均駁回。
    理    由
一、異議意旨略以：異議人即受處分人乙○○於民國97年12月21
    日下午4 時49分許，駕駛車號0778-VT 號自小客車，行經台
    北縣五股鄉○○路○段時，因該處車輛速度均十分緩慢，故
    異議人車速亦不快，不可能有闖越民義路一段與220 巷口紅
    燈之情形，更不可能明知員警攔停仍不服稽查而逃逸，原處
    分機關在無其他證據佐證情形下，遽信員警之舉發而裁處，
    即有不當，爰聲明異議，請求撤銷原處分云云。
二、按汽車駕駛人，行經有燈光號誌管誌之交岔路口闖紅燈者，
    處新臺幣（下同）1,800 元以上5,400 元以下罰鍰；次按汽
    車駕駛人，駕駛汽車有違反本條例之行為，經交通勤務警察
    制止時，拒絕停車接受稽查而逃逸者，除按各該條規定處罰
    外，處3,000 元以上6,000 元以下罰鍰；又汽車駕駛人有上
    開情形者，除依原條款處罰鍰外，並予分別記違規點數3 點
    、1 點，道路交通管理處罰條例第53條第1 項、第60條第1
    項、第63條第1 項第1 款、第3 款分別定有明文。經查：
  (一)異議人駕駛自小客車，於上開時、地，行經設有燈光號誌管
    制之路口闖紅燈，經警攔停卻拒絕停車受稽查並逃逸之事實
    ，業經證人即當場舉發之台北縣政府警察局蘆洲分局五股派
    出所員警甲○○到庭證稱：那天我和同事在民義路執行取締
    交通違規勤務，當時民義路一段220 巷方向是綠燈，所以有
    很多車輛從該巷左轉出來後直行民義路，而異議人則是從民
    義路山上方向下來，該方向車輛已經變換為紅燈很久，異議
    人才闖越該處紅燈，隨著那時綠燈左轉後直行的車輛一起前
    行，顯然有闖紅燈之事實。雖然由220 巷左轉出來的車輛都
    開得很慢，但我們還是怕突然緊急攔停會有危險，所以是在
    異議人車輛之前一部就開始攔停，異議人前一部車輛見狀已
    經開始減速，照理異議人車輛也應該跟隨減速停車，但是異
    議人不但沒有，反而加速跨越雙黃線超車，再加速行駛於民
    義路上朝工商路方向逃逸。我們發現本件違規後，是先記下
    車號，然後立即去調閱異議人逃逸路線所設監視器，核對監
    視器畫面，確認異議人車輛就是本件違規逃逸的車輛後，才
    予舉發的等語明確（見本院(一)卷第31反面、32頁），並有台
    北縣政府警察局97年12月23日北縣警交大字第C00000000 號
    、第C00000000 號舉發違反道路交通管理事件通知單、五股
    分局98年2 月6 日北縣警蘆交裁字第0980003223號函、事件
    現場簡圖各1 份、異議人車輛逃逸照片2 張在卷可按（見本
    院(一)卷第13、14、17、34、35頁）。本院審酌證人甲○○對
    於本件舉發經過，既已提出詳細之說明，且經調閱密接時間
    鄰近路段監視器畫面，確認違規車輛係異議人車輛後，始予
    舉發，本身又屬執行公務警員，原受有行政懲處責任之監督
    ，嗣到庭具結作證，更以刑事責任擔保證詞之真實性，復與
    異議人不相識，亦無嫌隙瓜葛，實無設詞攀誣或構陷異議人
    之必要，因認其舉發應無誤認之虞且證言係較異議人之辯解
    為可採。是以，本件異議人確有駕車違規闖越紅燈、不服稽
    查而逃逸之事實，均堪認定。
  (二)異議人雖另執前詞置辯，惟路口燈號變換迅速，闖紅燈之情
    形又屬稍縱即逝，倘要求員警必以錄影或照相為證，實屬強
    人所難；況員警執行交通勤務，依法亦未要求必須以錄影或
    照相存證；且本件舉發員警甲○○亦證稱：我們取締闖越紅
    燈違規，通常都是眼見為憑，再予以攔停當場舉發，只因本
    件是逃逸的情形，所以無法攔停。又異議人逃逸時，我們急
    著先記清楚車號，根本無暇拍照，就算當時不先記車號，而
    是先拿相機拍照，因為過程太過快速，可能根本連開機都還
    來不及，異議人就逃逸無蹤了等語（見本院卷第32頁），足
    見本件違規事件，員警係無餘裕拍照，並非刻意不拍照存證
    ，從而，本件舉發亦難謂有何不當。是異議人此部分之辯解
    ，自非可採。至於異議人違規處雖架設有監視錄影器，惟民
    義路路段因施工緣故，附近約8 座監視器自本事件發生前至
    今，均未供電而無法運作，是故亦無法調取相關違規時畫面
    等情，已據證人甲○○到庭證述明確（見本院卷第32頁反面
    ），併予敘明。
三、綜上所述，異議人確有駕車闖紅燈及不服稽查而逃逸之違規
    行為，業如前述。則原處分機關分別裁處異議人罰鍰2,700
    元、3,000 元，並各記違規點數3 點、1 點，自屬有據，異
    議人執前詞認本件裁決不當，為無理由，均應予以駁回。
四、應依道路交通案件處理辦法第19條，裁定如主文。
中    華    民    國    98    年    3     月    20    日
                  交通法庭  法  官  洪珮婷
以上正本證明與原本無異。
如不服本裁定，應於收受送達後5 日內向本院提出抗告狀。
                            書記官  陳永訓
中    華    民    國    98    年    3     月    20    日


司法院資訊處製作；財團法人民間司法改革基金會備份。
